【裁判字號】    98,易緝,18
【裁判日期】    980331
【裁判案由】    竊盜
【裁判全文】
臺灣彰化地方法院刑事判決              98年度易緝字第18號
公  訴  人  臺灣彰化地方法院檢察署檢察官
被      告  乙○○
                    弄4號
                    （現因本案羈押在臺灣彰化看守所）
上列被告因竊盜案件，經檢察官提起公訴（97年度偵緝字第467
、468、469號），本院判決如下：
    主  文
乙○○竊盜，累犯，處有期徒刑肆月；又竊盜未遂，累犯，處有
期徒刑參月；又竊盜，累犯，處有期徒刑肆月；又竊盜，累犯，
處有期徒刑肆月。應執行有期徒刑壹年壹月。
    犯罪事實
一、乙○○前於民國93年間因竊盜及偽造文書案件，分別經臺灣
    高等法院臺中分院以93年度上易字第1413號、本院以93年度
    易字第671 號分別判處有期徒刑1 年、1 年確定，定應執行
    刑1 年10月，於95年11月7 日縮短刑期假釋，保護管束至96
    年4 月10日屆滿，未經撤銷假釋，以已執行完畢論。詎猶不
    知悔改，竟仍意圖為自己不法之所有，分別於下列時間為竊
    盜行為：
  (一)於97年5 月16日下午3 時許，騎乘其不知情母甲○○○所有
    之車牌號碼JX9 －717 號重型機車，至彰化縣彰化市○○街
    277 號前，以路邊拾獲之石頭打破車牌號碼0975－JB號自小
    客車車窗（毀損部分未據告訴），伸手進入車內，徒手竊得
    戊○○所有之手提包1 個（內有筆記型電腦1 臺、隨身碟1
    個，價值共計約新臺幣【下同】30600 元），得手後因手提
    包內並無現金，乃將手提包（內有筆記型電腦1 臺、隨身碟
    1 個）棄置於不詳地點之排水溝內。
  (二)於同年6 月15日中午12時30分許，騎乘前開機車至彰化縣員
    林鎮○○路390 巷對面路旁，以石頭打破丁○○所有之車牌
    號碼0997－UD號自小客車車窗（毀損罪部分未據告訴），伸
    手進入車內搜尋財物，然因車內未擺放財物致未能得逞。
  (三)於同年月15日中午12時45分許，騎乘前開機車至彰化縣員林
    鎮○○路○ 段461 號旁，以石頭打破賴淑卿所有之車牌號碼
    1019－UD號自小客車車窗（毀損罪部分未據告訴），伸手進
    入車內，徒手竊得賴淑卿所有之衛星導航機1 臺（價值約
    26000元） 。
  (四)於同年月15日中午12時50分許，騎乘前開機車至彰化縣員林
    鎮○○路○ 段456 巷處，以石頭打破丙○○所使用之車牌號
    碼ZZ－7165號自小客車車窗（毀損罪部分未據告訴），伸手
    進入車內，徒手竊得丙○○所有之宏碁牌筆記型電腦1 臺（
    價值約30000 元）。
    乙○○於97年6 月15日竊得上開衛星導航機、筆記型電腦得
    手後，本欲出售予中古回收商變賣金錢供己花用，惟回收商
    業者要求登記身份資料，乙○○因恐遭查獲，遂將該衛星導
    航機、筆記型電腦棄置於彰化縣東西向快速道路下之大排水
    溝內，嗣為警調閱監視畫面而循線查獲。
二、案經彰化縣警察局彰化分局、員林分局報請臺灣彰化地方法
    院檢察署檢察官偵查起訴。
    理  由
一、本案被告所犯係屬刑事訴訟法第376 條第2 款所列之刑法第
    320 條第1 項普通竊盜罪，本院爰依同法第284 條之1 之規
    定行獨任審判。次按被告以外之人於審判外之陳述，雖不符
    刑事訴訟法第159 條之1 至第159 條之4 之規定，而經當事
    人於審判程式同意作為證據，法院審酌該言詞陳述或書面陳
    述作成時之情況，認為適當者，亦得為證據。當事人、代理
    人或辯護人於法院調查證據時，知有第159 條第1 項不得為
    證據之情形，而未於言詞辯論終結前聲明異議者，視為有前
    項之同意，刑事訴訟法第159 條之5 定有明文。立法意旨在
    於傳聞證據未經當事人之反對詰問予以核實，原則上先予排
    除。惟若當事人已放棄反對詰問權，於審判程式中表明同意
    該等傳聞證據可作為證據；或於言詞辯論終結前未聲明異議
    ，基於尊重當事人對傳聞證據之處分權，及證據資料愈豐富
    ，愈有助於真實發見之理念，且強化言詞辯論主義，使訴訟
    程式得以順暢進行，上開傳聞證據亦均具有證據能力。查本
    案全部卷證，公訴人及被告均不爭執其證據能力，本院復衡
    以該等供述證據作成時之情況，應為適當，是可認後述所引
    用證據之證據能力均無疑義，合先敘明。
二、上揭犯罪事實，業據被告乙○○於偵查及本院審理時坦承不
    諱，又據證人甲○○○證述綦詳，且核與證人即被害人戊○○、丁○○、賴淑卿、丙○○於警詢時證述之被害情節相符
    ，並有監視畫面翻拍照片、現場照片、車牌號碼JX9 －717
    號重型機車車籍查詢單在卷可稽，足認被告之自白核與事實
    相符，堪可採為論罪科刑之依據。又被告於本院審理時供稱
    ：因己缺錢花用始為本案竊盜犯行等語（見本院98年3 月19
    日審判筆錄），足見被告確有為自己不法所有之意圖甚明。
    綜上，本案事證明確，被告上開竊盜犯行，洵堪認定。
三、核被告乙○○所為，均係犯刑法第320 條第1 項之普通竊盜
    罪。又被告就犯罪事實欄一(二)竊取丁○○自小客車部分已著
    手於竊盜犯罪行為之實行，惟未生竊得財物之犯罪結果，屬
    未遂犯，爰依刑法第25條第2 項規定，按既遂犯之刑減輕之
    。又被告先後4 次竊盜既遂、未遂犯行，時、地均有間隔，
    顯係各別起意為之，應予分論併罰。又被告前於93年間因竊
    盜及偽造文書案件，分別經臺灣高等法院臺中分院以93年度
    上易字第1413號、本院以93年度易字第671 號分別判處有期
    徒刑1 年、1 年確定，定應執行刑1 年10月，於95年11月7
    日縮短刑期假釋，保護管束至96年4 月10日屆滿，未經撤銷
    假釋，以已執行完畢論等情，分別有臺灣彰化地方法院檢察
    署刑案資料查註紀錄表及臺灣高等法院被告全國前案紀錄表
    各1 份在卷可憑，其於有期徒刑執行完畢後，5 年內故意再
    犯本件最重本刑為有期徒刑以上之4 罪，為累犯，均應依刑
    法第47條第1 項之規定，加重其刑，並就上開刑罰有加重及
    減輕事由者，依法先加後減之。爰審酌被告正值壯年，竟不
    思循正當途徑獲取財物，反因一時貪念，任意竊取他人財物
    ，影響他人財產權，惡行非輕，惟念其犯後坦承犯行，態度
    尚可，暨考量其生活狀況、智識程度、行竊手段及竊得物品
    價值等一切情狀，分別量處如主文所示之刑，並定其應執行
    刑。
四、至公訴人雖建請本院併予宣告強制工作等語，固非無見。惟
    按保安處分係針對受處分人將來之危險性所為之處置，以達
    教化、治療之目的，為刑罰之補充制度。我國現行刑法採刑
    罰與保安處分雙軌制，係在維持行為責任之刑罰原則下，為
    協助行為人再社會化之功能，以及改善行為人潛在之危險性
    格，期能達成根治犯罪原因、預防犯罪之特別目的。是保安
    處分中之強制工作，旨在對嚴重職業性犯罪及欠缺正確工作
    觀念或無正常工作因而犯罪者，強制其從事勞動，學習一技
    之長及正確之謀生觀念，使其日後重返社會，能適應社會生
    活。竊盜犯贓物犯保安處分條例第3 條第1 項規定：「18歲
    以上之竊盜犯、贓物犯，有犯罪之習慣者，得於刑之執行前
    ，令入勞動場所強制工作。」授權法院「得」依具體情狀決
    定是否令有竊盜、贓物犯罪習慣之被告入勞動場所強制工作
    ，而非「必」宣告之，即係本於保安處分應受比例原則之規
    範，使保安處分之宣告，與行為人所為行為之嚴重性、行為
    人所表現之危險性及對於行為人未來行為之期待性相當之意
    旨而制定，而由法院視行為人之危險性格，決定應否令入勞
    動處所強制工作，以達預防之目的（最高法院91年度臺上字
    第4625號判決意旨可資參照）。經查，查本案被告之犯罪行
    為雖值得非難，自不可取，惟本院衡酌被告犯罪之動機、犯
    罪之情節（包含竊取次數、使用手段與竊得財物之價值）、
    對於未來行為之期待性，依憲法比例原則之規範，認本案量
    處被告如主文所示之刑，已足收懲儆之效，未達須以保安處
    分預防矯治之程度，尚無施以強制工作之必要，諒其服刑完
    畢後得以儘速投入社會正當工作，爰不併予宣告強制工作，
    併此敘明。
據上論斷，應依刑事訴訟法第299 條第1 項前段，刑法第320 條
第1 項、第3 項、第25條第2 項、第47條第1 項、第51條第5 款
，刑法施行法第1 條之1 第1 項、第2 項前段，判決如主文。
本案經檢察官張聖傳到庭執行職務。
中    華    民    國    98    年    3     月    31    日
                  刑事第七庭    法  官  胡宜如
以上正本證明與原本無異。
如不服本判決應於收受判決後10日內向本院提出上訴書狀，並應
敘述具體理由。其未敘述上訴理由者，應於上訴期間屆滿後20日
內向本院補提理由書（均須按他造當事人之人數附繕本）「切勿
逕送上級法院」。
告訴人或被害人對於判決如有不服具備理由請求檢察官上訴者，
其上訴期間之計算係以檢察官收受判決正本之日期為準。
中    華    民    國    98    年    3     月    31    日
                                書記官  林淑文
附錄本案論罪科刑法條：
中華民國刑法第320條
意圖為自己或第三人不法之所有，而竊取他人之動產者，為竊盜
罪，處 5 年以下有期徒刑、拘役或 5 百元以下罰金。
意圖為自己或第三人不法之利益，而竊佔他人之不動產者，依前
項之規定處斷。
前二項之未遂犯罰之。


司法院資訊處製作；財團法人民間司法改革基金會備份。
